sl-SI: Metoda luščenja: Kemični (AHA/BHA); Encimski; Brez; Fizični (kroglice za piling); Mikro piling v prahu; Drugo
pl: Metoda złuszczania: Chemiczny (AHA/BHA); Enzymatyczny; Brak; Fizyczny (drobiny peelingujące); Pudrowy mikropeeling; Inne
sv: Exfolieringsmetod: Kemisk (AHA/BHA); Enzym; Inga; Fysisk (skrubbkulor); Pulver-mikroexfoliering; Övrigt
it: Metodo di esfoliazione: Chimico (AHA/BHA); Enzimatico; Nessuna; Fisico (perle esfolianti); Polvere micro-esfoliante; Altro
zh-TW: 去角質方法: 化學（AHA/BHA）; 酵素; 無; 物理（磨砂顆粒）; 粉末微去角質劑; 其他
el: Μέθοδος απολέπισης: Χημικό (AHA/BHA); Ένζυμο; Καμία; Φυσικό (σφαιρίδια απολέπισης); Σκόνη μικροαπολεπιστικού; Άλλο
sk-SK: Metóda exfoliácie: Chemický (AHA/BHA); Enzýmový; Žiadny; Fyzický (peelingové guličky); Práškový mikropeeling; Iné
cs: Způsob exfoliace: Chemický (AHA/BHA); Enzymatický; Žádný; Fyzický (peelingové kuličky); Práškový mikro-peeling; Jiné
da: Eksfolieringsmetode: Kemisk (AHA/BHA); Enzym; Ingen; Fysisk (skrubbe-perler); Pulver-mikro-eksfoliant; Andet
es: Método de exfoliación: Químico (AHA/BHA); Enzimático; Ninguno; Físico (perlas exfoliantes); Polvo microexfoliante; Otros
ro-RO: Metoda de exfoliere: Chimic (AHA/BHA); Enzimatic; Niciuna; Fizic (granule de exfoliere); Micro-exfoliant pudră; Altele
de: Peelingmethode: Chemisch (AHA/BHA); Enzym; Keine; Physikalisch (Peeling-Perlen); Puder-Mikropeeling; Sonstiges
ko: 각질 제거 방법: 화학적(AHA/BHA); 효소; 없음; 물리적(스크럽 비드); 파우더 마이크로 각질제거제; 기타
ru: Метод отшелушивания: Химический (AHA/BHA); Энзимный; Нет; Физический (скрабирующие частицы); Порошковый микроэксфолиант; Другой
fr: Méthode d’exfoliation: Chimique (AHA/BHA); Enzyme; Aucune; Physique (billes de gommage); Poudre micro-exfoliante; Autre
nb: Eksfolieringsmetode: Kjemisk (AHA/BHA); Enzym; Ingen; Fysisk (skrubbperler); Pulver mikroeksfoliant; Annet
th: วิธีการขัดผิว: สารเคมี (AHA/BHA); เอนไซม์; ไม่มี; ทางกายภาพ (เม็ดขัดผิว); ผงขัดผิวไมโคร; อื่นๆ
nl: Exfoliatiemethode: Chemisch (AHA/BHA); Enzym; Geen; Fysiek (scrubkorrels); Poeder micro-exfoliant; Andere
bg-BG: Метод на ексфолиация: Химичен (AHA/BHA); Ензимен; Няма; Физически (скрабиращи частици); Прахообразен микроексфолиант; Други
hr-HR: Metoda eksfolijacije: Kemijski (AHA/BHA); Enzimski; Nema; Fizički (zrnca za piling); Mikro-eksfolijant u prahu; Ostalo
en: Exfoliation method: Chemical (AHA/BHA); Enzyme; None; Physical (scrub beads); Powder micro-exfoliant; Other
zh-CN: 去角质方法: 化学（果酸/水杨酸）; 酵素; 无; 物理（磨砂颗粒）; 粉末微去角质剂; 其他
fi: Kuorintamenetelmä: Kemiallinen (AHA/BHA); Entsyymi; Ei mitään; Fyysinen (kuorintahelmet); Jauhemainen mikrokuorinta-aine; Muu
hu: Hámlasztási módszer: Kémiai (AHA/BHA); Enzimes; Egyik sem; Fizikai (radír gyöngyök); Por mikro-hámlasztó; Egyéb
pt-BR: Método de esfoliação: Químico (AHA/BHA); Enzimático; Nenhum; Físico (esferas esfoliantes); Microesfoliante em pó; Outro
vi: Phương pháp tẩy tế bào chết: Hóa học (AHA/BHA); Enzyme; Không có; Vật lý (hạt tẩy); Bột tẩy tế bào chết siêu nhỏ; Khác
tr: Peeling yöntemi: Kimyasal (AHA/BHA); Enzim; Hiçbiri; Fiziksel (ovma tanecikleri); Toz mikro peeling; Diğer
pt-PT: Método de esfoliação: Químico (AHA/BHA); Enzimático; Nenhum; Físico (esferas esfoliantes); Microesfoliante em pó; Outro
lt-LT: Šveitimo metodas: Cheminis (AHA/BHA); Fermentinis; Nėra; Fizinis (šveitimo granulės); Miltelių mikro eksfoliantas; Kita
ja: 角質除去方法: 化学的（AHA/BHA）; 酵素; なし; 物理的（スクラブビーズ）; パウダーマイクロ角質除去剤; その他